【裁判字號】    89,易,369
【裁判日期】    900104
【裁判案由】    竊盜
【裁判全文】
臺灣花蓮地方法院刑事判決                          八十九年度易字第三六九號
    公  訴  人  臺灣花蓮地方法院檢察署檢察官
    被      告  丁○○
右被告因竊盜案件，經檢察官提起公訴（八十九年度偵字第一二九六號、第一三一二
號），本院判決如左：
    主  文
丁○○連續於夜間侵入住宅竊盜，處有期徒刑捌月。
    事  實
一、丁○○意圖為自己不法之所有，基於概括犯意，先於民國八十九年三月十日二十
    二時許，在花蓮市○○街一七０號前，竊取己○○所有之ＪＡ七六七二號自小客
    車（以下簡稱系爭自小客車）一輛得手。復承前開犯意，再於八十九年三月十二
    日零時許之夜間，侵入乙○○位於花蓮縣吉安鄉○○○街九七巷二一號二樓住宅
    ，竊取乙○○所有之遙控模型直昇機一架。嗣為警查獲。
二、案經花蓮縣警察局花蓮分局移請臺灣花蓮地方法院檢察署檢察官偵查起訴。
    理  由
一、訊據被告丁○○對於在八十九年三月十一日開始駕駛系爭自小客車，嗣並於八十
    九年三月十四日將該車棄置在花蓮壽豐鄉○○村○○路四十五巷十一號旁等情固
    坦承不諱，惟否認有竊取系爭自小客車、模型直昇機等犯行。有關系爭自小客車
    部分，被告先辯稱：該自小客車是綽號小龍甲○○之人竊取，我是向小龍借的等
    語；再改稱：該自小客車是甲○○、劉金華、庚○○、丙○○四人其中一人偷的
    ，我是向甲○○借的；另又稱：我也記不起來車子是誰借給我的等語。至模型直
    昇機部分，被告則辯稱：該模型直昇機是綽號小鄭（指庚○○）之人交給我，要
    我拿去賣，我因為欠戊○○房租，就將模型直昇機抵押給他等語；再改稱：我沒
    有把模型直昇機交給戊○○，警訊是亂講的等語。經查：
（一）系爭自小客車係己○○所有，而於八十九年三月十日二十二時許，在花蓮市○○街一七０號前遭人竊取乙節，已據被害人己○○供述詳明，並有贓物領據一
      紙、車輛照片三幀在卷可佐，另證人庚○○、戊○○則均到庭證述：看過被告
      開系爭自小客車等語，又被告自八十九年三月十一日起即開始駕駛系爭自小客
      車，其間曾將該車撞損，並於同年月十四日棄置該車，顯然該自小客車於遭人
      竊取後，均在被告自居管理人地位之使用中。此外，證人甲○○復堅決否認曾
      竊取系爭自小客車後，曾將該車借予被告等語，而被告對於該自小客車究竟向
      何人所借乙節，供詞又前後不一，復難以令人置信。綜合上述各項情節判斷，
      系爭自小客車應係被告本人所竊。
（二）系爭模型直昇機是乙○○所有，而於八十九年三月十二日遭人侵入其位於花蓮
      縣吉安鄉○○村○○○街九十七巷二十一號二樓住處內竊取乙節，已據被害人
      乙○○供證甚詳，並有贓物領據一紙、模型直昇機照片二幀在卷可憑，而該模
      型直昇機確係被告於八十九年三月十三日交給第三人戊○○，再由戊○○交付
      第三人辛○○，由辛○○出面欲售予翔鶴運動器材行等情，復據證人辛○○、
      戊○○供述甚明，況被告於警訊中亦供承：模型直昇機是我在八十九年三月十
      一日晚二十四時許，在花蓮縣吉安鄉北昌村某處，從雨棚爬到二樓入內竊取的
      ，八十九年三月十二日我被庚○○打，所以才誣指他等語。以被告乃年滿二十
      歲之成年人，對其所言可能產生之法律效果，已難推稱不知，且事涉己身重要
      權益，焉有隨言陳述之理，被告所辯：警訊是亂講的等詞，不足採信，該模型
      直昇機確係被告竊取無誤。
（三）綜上所述，本件事證明確，被告之二次竊盜犯行，均堪認定。
二、核被告丁○○所為，係犯刑法第三百二十條第一項之普通竊盜罪及同法第三百二
    十一條第一項第一款之加重竊盜罪。被告所為先後二次竊盜行為，除加重條件外
    所犯罪名相同，時間又僅相距約二日，顯係被告基於概括犯意所為，應依連續犯
    規定依較情節較重之加重竊盜罪論，並依法加重其刑，此部分公訴人認被告係犯
    意各別而應分論併罰，容有誤解，應予指明。爰審酌被告於少年時期之八十三年
    間，即曾因犯搶奪罪，經判處有期徒刑一年，緩刑五年，緩刑期中並交付保護管
    束，竟不知珍惜改過機會，再為本件犯行，犯後未能坦承犯行且未見悔意之態度
    ，以及被害人所受損害等情，量處如主文所示之刑。
據上論斷，應依刑事訴訟法第二百九十九條第一項前段，刑法第五十六條、第三百二
十一條第一項第一款，判決如主文。
本案經檢察官黃怡君到庭執行職務。
中      華      民      國    九  十    年    一      月      四      日
                                臺灣花蓮地方法院刑事庭
                                    法  官  蘇  嫊  娟
右正本證明與原本無異。
如對本判決不服，應於送達後十日內，向本院提出上訴狀。（應抄附繕本）告訴人或
被害人如對於本判決不服者，應具備理由請求檢察官上訴，其上訴期間之計算係以檢
察官收受判決正本之日期為準。
                                    法院書記官
中      華      民      國    九  十    年      一      月      九      日
附錄本判決論罪之法律條文：
刑法第三百二十一條
犯竊盜罪而有左列情形之一者，處六月以上五年以下有期徒刑：
一、於夜間侵入住宅或有人居住之建築物、船艦或隱匿其內而犯之者。
二、毀越門扇、牆垣或其他安全設備而犯之者。
三、攜帶兇器而犯之者。
四、結夥三人以上而犯之者。
五、乘火災、水災或其他災害之際而犯之者。
六、在車站或埠頭而犯之者。
前項之未遂犯罰之。


司法院資訊處製作；財團法人民間司法改革基金會備份。
